da: Type af oboswab: Renseklud til klangstykke; Renseklud til s-bøjle; Træk igennem-bomuldsudgave; Træk igennem-mikrofiberklud; Pad saver (indsats); Træk igennem (uden vægt); Træk igennem (med vægt); Træk igennem-silkeklud; Rensekludsæt (flere dele); Andet
nl: Hobo swab stijl: Bekerwisser; S-bochtwisser; Katoenen doortrekwisser; Microvezel doortrekwisser; Pad saver (inzetstuk); Doortrekwisser (niet-verzwaard); Doortrekwisser (verzwaard); Zijden doortrekwisser; Wisserset (meerdelig); Overig
th: สไตล์ไม้กวาดโอโบ: ผ้าทำความสะอาดลำโพง; ผ้าทำความสะอาดคอเครื่องดนตรี; ผ้าฝ้ายแบบดึงทะลุ; ผ้าไมโครไฟเบอร์แบบดึงทะลุ; ก้านทำความสะอาดนวม (แบบสอด); แบบดึงทะลุ (ไม่ถ่วงน้ำหนัก); แบบดึงทะลุ (ถ่วงน้ำหนัก); ผ้าไหมแบบดึงทะลุ; ชุดผ้าทำความสะอาด (หลายชิ้น); อื่นๆ
el: Στυλ σφουγγαριού για όμποε: Καθαριστικό καμπάνας; Καθαριστικό για επιστόμιο; Βαμβακερό καθαριστικό έλξης; Καθαριστικό έλξης από μικροΐνες; Προστατευτικό ταμπόν (ένθετο); Καθαριστικό έλξης (χωρίς βαρίδι); Καθαριστικό έλξης (με βαρίδι); Μεταξωτό καθαριστικό έλξης; Σετ καθαρισμού (πολλαπλών τεμαχίων); Άλλο
ru: Стиль ершика для гобоя: Протирка для раструба; Протирка для эса (бокала); Хлопковая протирка со шнурком; Протирка из микрофибры со шнурком; Вставка-осушитель; Протирка со шнурком (без грузика); Протирка со шнурком (с грузиком); Шелковая протирка со шнурком; Набор протирок (из нескольких частей); Другое
pl: Styl wyciora do oboju: Wycior do czary; Wycior do esu; Bawełniany przeciągany; Z mikrofibry przeciągany; Ochraniacz poduszek (wkładany); Przeciągany (bez obciążnika); Przeciągany (z obciążnikiem); Jedwabny przeciągany; Zestaw wyciorów (wieloczęściowy); Inny
pt-BR: Swab para oboé estilo: Limpador de campânula; Limpador de bocal; Limpador de puxar de algodão; Limpador de puxar de microfibra; Protetor de sapatilha (interno); Limpador de puxar (sem peso); Limpador de puxar (com peso); Limpador de puxar de seda; Conjunto de limpadores (várias peças); Outro
sv: Typ av rengöringspinne för oboe: Klocksvabb; Essrörssvabb; Genomdragningssvabb i bomull; Genomdragningssvabb i mikrofiber; Pad saver (insats); Genomdragningssvabb (oviktad); Genomdragningssvabb (viktad); Genomdragningssvabb i siden; Svabbset (flera delar); Övrigt
fr: Type d’écouvillon pour hautbois: Écouvillon pour pavillon; Écouvillon pour bocal; Écouvillon à tirer en coton; Écouvillon à tirer en microfibre; Protège-tampons (insert); Écouvillon à tirer (non lesté); Écouvillon à tirer (lesté); Écouvillon à tirer en soie; Ensemble d'écouvillons (plusieurs pièces); Autre
hu: Oboatisztító kendő stílusa: Tölcsértörlő; Fúvókacső törlő; Pamut áthúzós; Mikroszálas áthúzós; Párnavédő (betét); Áthúzós (súlyozatlan); Áthúzós (súlyozott); Selyem áthúzós; Törlőszett (többrészes); Egyéb
en: Oboe swab style: Bell swab; Bocal swab; Cotton pull-through; Microfiber pull-through; Pad saver (insert); Pull-through (non-weighted); Pull-through (weighted drop); Silk pull-through; Swab set (multi-piece); Other
zh-CN: 双簧管通条样式: 喇叭口通条布; 吹口管通条布; 棉质拉入式通条布; 微纤维拉入式通条布; 垫片保护器（插入式）; 拉入式通条布（无配重）; 拉入式通条布（带配重）; 丝质拉入式通条布; 通条布套装（多件装）; 其他
sl-SI: Stil čistilne krpe za oboo: Brisalec za odmevnik; Brisalec za esnik; Bombažni brisalec z vrvico; Brisalec iz mikrovlaken z vrvico; Zaščita za blazinice (vložek); Brisalec z vrvico (brez uteži); Brisalec z vrvico (z utežjo); Svileni brisalec z vrvico; Komplet brisalcev (večdelni); Drugo
pt-PT: Estilo de escova de oboé: Limpador de campânula; Limpador de tudel; Limpador de algodão com fio; Limpador de microfibra com fio; Protetor de sapatilhas (inserção); Com fio (sem peso); Com fio (peso na ponta); Limpador de seda com fio; Conjunto de limpeza (várias peças); Outro
nb: Type oboepusseklut: Klokkesvaber; S-rør-svaber; Gjennomtrekk (bomull); Gjennomtrekk (mikrofiber); Pad-saver (innlegg); Gjennomtrekk (uten vekt); Gjennomtrekk (med vekt); Gjennomtrekk (silke); Svabersett (flere deler); Annet
de: Typ des Oboenreinigers: Schallbecher-Wischer; S-Bogen-Wischer; Baumwoll-Durchziehwischer; Mikrofaser-Durchziehwischer; Pad-Saver (Einsatz); Durchziehwischer (ungewichtet); Durchziehwischer (mit Gewicht); Seiden-Durchziehwischer; Wischer-Set (mehrteilig); Andere
cs: Styl tampónu pro hoboj: Vytěrák na ozvučník; Vytěrák na eso; Bavlněný protahovací vytěrák; Mikrovláknový protahovací vytěrák; Chránič podlepek (vkládací); Protahovací vytěrák (bez závaží); Protahovací vytěrák (se závažím); Hedvábný protahovací vytěrák; Sada vytěráků (vícedílná); Ostatní
zh-TW: 雙簧管清潔通條款式: 喇叭口通條布; 吹口管通條布; 棉質拉拽式通條布; 微纖維拉拽式通條布; 墊片保護條 (插入式); 拉拽式 (無配重); 拉拽式 (加重配重); 絲質拉拽式通條布; 通條布套組 (多件式); 其他
bg-BG: Стил на почистващ тампон за обой: Шомпол за фуния; Шомпол за ес; Памучна кърпа за издърпване; Микрофибърна кърпа за издърпване; Предпазител за клапи (вложка); Кърпа за издърпване (без тежест); Кърпа за издърпване (с тежест); Копринена кърпа за издърпване; Комплект за почистване (от няколко части); Друго
ko: 오보에 스왑 스타일: 벨 스와브; 보칼 스와브; 면 풀스루; 극세사 풀스루; 패드 세이버(삽입형); 풀스루(비웨이트); 풀스루(웨이트 드롭); 실크 풀스루; 스와브 세트(다중 피스); 기타
es: Tipo de limpiador para oboe: Limpiador de campana; Limpiador de tudel; Limpiador pasante de algodón; Limpiador pasante de microfibra; Protector de zapatillas (inserto); Limpiador pasante (sin peso); Limpiador pasante (con contrapeso); Limpiador pasante de seda; Set de limpiadores (varias piezas); Otro
vi: Kiểu tăm bông kèn oboe: Khăn lau loa kèn; Khăn lau ống ngậm; Khăn kéo bằng cotton; Khăn kéo bằng sợi microfiber; Đệm lót bảo vệ (dạng chèn); Khăn kéo (không có cục gia trọng); Khăn kéo (có cục gia trọng); Khăn kéo bằng lụa; Bộ khăn lau (nhiều món); Khác
ja: オーボエ用スワブスタイル: ベルスワブ; ボーカルスワブ; コットンプルスルー; マイクロファイバープルスルー; パッドセーバー (インサート); プルスルー (ウェイトなし); プルスルー (ウェイト付き); シルクプルスルー; スワブセット (複数ピース); その他
tr: Obua temizleme bezi tipi: Kalak temizleme bezi; Es borusu temizleme bezi; Pamuklu çekme bezi; Mikrofiber çekme bezi; Ped koruyucu (içlik); Çekme bezi (ağırlıksız); Çekme bezi (ağırlıklı); İpek çekme bezi; Temizleme seti (çok parçalı); Diğer
hr-HR: Stil štapića za obou: Čistač za ljevkasti završetak; Čistač za usnik; Pamučni provlačni čistač; Provlačni čistač od mikrovlakana; Štitnik za jastučiće (umetak); Provlačni čistač (bez utega); Provlačni čistač (s utegom); Svileni provlačni čistač; Komplet čistača (više dijelova); Ostalo
fi: Oboen puhdistuspuikon tyyppi: Kellon puhdistusliina; Suuputken puhdistusliina; Läpivedettävä puuvillaliina; Läpivedettävä mikrokuituliina; Tyynysuoja (sisään asetettava); Läpivedettävä (painoton); Läpivedettävä (painolla varustettu); Läpivedettävä silkkiliina; Puhdistusliinasetti (useita osia); Muu
ro-RO: Stilul tamponului pentru oboi: Ștergător pentru clopot; Ștergător pentru tub; Șnur din bumbac; Șnur din microfibră; Protecție clape (inserție); Șnur de curățare (nelestat); Șnur de curățare (cu greutate); Șnur din mătase; Set de curățare (mai multe piese); Altele
sk-SK: Typ čistiacej tyčinky na hoboj: Vytierak na roztrub; Vytierak na krk; Bavlnený preťahovací vytierak; Preťahovací vytierak z mikrovlákna; Vložka na ochranu podušiek; Preťahovací (bez závažia); Preťahovací (so závažím); Hodvábny preťahovací vytierak; Súprava vytierakov (viacdielna); Iný
lt-LT: Obojaus valymo šluostės stilius: Žiočių šluostė; Kaklelio šluostė; Medvilninė perbraukiama šluostė; Mikropluošto perbraukiama šluostė; Pagalvėlių apsauga (įdėklas); Perbraukiama (nepasunkinta) šluostė; Perbraukiama (pasunkinta) šluostė; Šilkinė perbraukiama šluostė; Šluosčių rinkinys (kelių dalių); Kita
it: Stile dello scovolino per oboe: Scovolino per campana; Scovolino per bocal; Panno in cotone con cordino; Panno in microfibra con cordino; Salvacuscinetti (da inserire); Panno con cordino (non appesantito); Panno con cordino (con peso); Panno in seta con cordino; Set di scovolini (più pezzi); Altro